臺灣臺南地方法院民事判決　　　　　　　 95年度婚字第725號
原　　　告　乙○○
被　　　告　林　珠
上列當事人間請求離婚事件，經本院於民國96年2月6日言詞辯論
終結，判決如下：
    主      文
准原告與被告離婚。
訴訟費用新台幣仟元由被告負擔。
    事實及理由
一、原告起訴主張：兩造於民國86年6月20日結婚，婚後夫妻感
    情初尚融洽，嗣於90年9月20日兩造搬離原租屋處，被告則
    因原告房屋尚在裝潢而搬回娘家，約定待原告房子裝潢完成
    ，被告即搬來與原告同住，詎房屋裝潢完成後，被告卻未與
    原告同住，僅回來2、3次拿衣服而已，原告曾要求被告回家
    ，被告卻不回家，是兩造已有難以維持婚姻之重大事由，爰
    依民法第1052條第2項訴請離婚等語。
二、被告則以：兩造自85年時即同住在台南市○○街○段31號租
    屋處，婚後仍同住於該處，嗣於90年9月20日，因屋主要收
    回上開房屋，原告之房屋又在裝潢中，被告乃徵得原告之同
    意，先搬回娘家居住迄今，被告不知道原告房屋何時裝潢完
    成，原告亦未要求被告返回同住；被告同意離婚等語資為抗
    辯。
三、得心證之理由：
  （一）按婚姻乃一男一女之兩性結合，以組織家庭，共同生活
        為目的。故有足以破壞共同生活或難以維持共同生活之
        情事發生，允宜許其離婚以消滅婚姻關係。74年6月3日
        修正公布之民法親屬編，就裁判離婚之原因，為應實際
        需要，參考各國立法例，增設民法第1052條第2項，明
        定有同條第1項以外重大事由，難以維持婚姻者，亦得
        請求離婚。是對於家庭生活之美滿幸福，有妨礙之情形
        ，即得認其與此之所謂難以維持婚姻之重大事由相當，
        最高法院79年度台上字第1040號裁判可資參照。又民法
        親屬編於74年修正後，於第1052條增列第2項離婚事由
        之概括規定，其目的在使夫妻請求裁判離婚之事由較富
        彈性。是夫妻間發生足使婚姻難以維持之重大事由者，
        雖不符合該條第1項所列各款情形，亦無不准依該法條
        第2項訴請離婚之理。最高法院86年度第2次民事庭會議
        決議亦可參照。
     1、經查，原告主張兩造於86年6月20日結婚之事實，為被
        告所不爭執，並有原告所提戶籍謄本在卷可稽，堪信為
        真實。
     2、又原告主張兩造於90年9月間因原租屋處經屋主收回，
        原告房屋又在裝潢中，被告乃先搬回娘家居住，惟20餘
        日後原告房屋裝潢完成，被告卻仍未與原告同住，兩造
        分居迄今已逾5年之事實，業據證人甲○○到庭證稱：
        「我與原告同住在一條無尾巷內，那裡有二十幾戶，大
        家都很熟悉，我從來沒有看過在場之被告，被告也沒有
        見過我，我與原告距離約只有二十公尺，被告從未與原
        告同住在一起，我去過原告家，但是從沒有看過被告在
        場」等語明確（參本院95年12月22日言詞辯論筆錄），
        被告雖辯稱其搬回娘家前，因原告不去工作，兩造曾發
        生爭執，之後被告不知道原告房屋何時裝潢好，原告也
        不曾要求被告返家云云，惟被告既自承知悉原告房屋所
        在地址，則其本可主動前往瞭解原告房屋裝潢進度，是
        其以不知原告房屋何時裝潢完成為辯，尚無可採。
     3、核兩造自90年9月間分居迄今已逾5年，實與結婚之目的
        在營夫妻共同永久生活為目的之本質有違，被告亦表示
        同意離婚等語，堪認兩造婚姻之誠摯、互相扶持基礎已
        嚴重動搖或流失殆盡，而有足以破壞共同生活或難以維
        持共同生活之情事發生，而此事由，亦難認應由原告一
        方負責，是以，原告依民法第1052條第2項訴請離婚，
        應予准許。
四、訴訟費用負擔之依據：民事訴訟法第78條、第87條第1項。
中　　華　　民　　國　　96　　年　　2 　　月　　16　　日
                  家事法庭法　官　林育幟
以上為正本係照原本作成
如對本判決上訴，須於收受決正本後二十日內提出上訴狀 (須按
他造人數附繕本)
中　　華　　民　　國　　96　　年　　2 　　月　　16　　日
                          書記官　黃坤義
